

SOBRE MI

Profesional con más de 10 años de experiencia en atención al cliente, logística, gestión de inventarios y compras. Con perfil resolutivo, Proactivo y con experiencia en gestión de equipos. Enfocado en maximizar la eficiencia y la Mejora Continua.

CONTACTO



Miradores de Manantiales 1 Manzana 92 lote 14A



+54 9 351 2413771



rafaeltreggia24@gmail.com

HABILIDADES

- Pensamiento estratégico
- Planificación y gestión de proyectos
- Inglés nivel básico
- Office y Project nivel medio
- Con interés en la formación y el perfeccionamiento personal

REFERENCIA

Matias Kahn +549-351-6791729 Matias Balbas +549-11-51435745

EXPERIENCIAS LABORALES

BE THERE
ARGENTINA S.A.

2017 - 2020

EL ENIGMA

2021 - Actualidad

- Shopper Semi Senior 01/2017
- Auditor de calidad en carácter de cliente incógnito
- Auditor de procesos de atención al cliente
- Control y mantenimiento de equipos

DISTRIBUIDORA "TUTTI LIMPIO"

2007 - 2014

- Responsable de la Coordinación Logística y manejo de stock
- Gestión de proveedores
- Atención al cliente y manejo de caja chica

EDUCACIÓN

- Secundario (Especialidad en Economía)
 Centro Educativo Franciscano San
 Buenaventura, Cordoba Capital
 01/2004
- Cursos de Desarrollo Web (10 semanas, CoderHouse) Y WordPress (5 semanas, CoderHouse) -2024
- Clases particulares de Programación: -WordPress y Elementor Pro - Html, Css, Javascript y React-2024